臺灣臺中地方法院刑事判決　　　　　　　100年度簡字第723號
公　訴　人　臺灣臺中地方法院檢察署檢察官
被　　　告　李坤洲
上列被告因偽造文書等案件，經檢察官提起公訴（100 年度偵緝
字第1103號、第1104號），及移送併案審理（臺灣南投地方法院
檢察署100年度偵字第2739號），本院逕以簡易判決處刑如下：
    主          文
李坤洲共同行使偽造私文書，足以生損害於公眾及他人，處有期
徒刑伍月，如易科罰金，以新臺幣壹仟元折算壹日，如附表編號
一至三所示之物及編號四至十四所示偽造之署押、印文均沒收；
又幫助意圖為自己不法之所有，以詐術使人將本人之物交付，處
有期徒刑肆月，如易科罰金，以新臺幣壹仟元折算壹日。應執行
有期徒刑柒月，如易科罰金，以新臺幣壹仟元折算壹日，如附表
編號一、二、三所示之物及編號四至十四所示偽造之署押、印文
均沒收。
    犯罪事實及理由
一、李坤洲明知金融帳戶之存摺及金融卡係供自己使用之重要理
    財工具，關係個人財產、信用之表徵，並可預見冒用他人身
    分請領金融帳戶使用，常與財產犯罪密切相關，可供不法集
    團份子作為詐欺取財之匯款工具，竟因積欠地下錢莊款項無
    法清償，為圖冒用他人身分開設金融帳戶據以抵償債務，即
    為下列行為：
  (一)與地下錢莊不詳姓名年籍之成年成員及其所屬詐欺集團成年
    成員共同基於偽造屬特種文書公印文、行使偽造私文書、行
    使偽造身分證、行使偽造全民健康保險卡（下稱健保卡）及
    詐欺取財之犯意聯絡，於民國98年8 月18日前2 、3 日內某
    時，由李坤洲將其個人證件照之底片交予上開不詳姓名年籍
    已成年之地下錢莊成員（下稱地下錢莊成員），由該地下錢
    莊成員或其所屬之詐欺集團成員，於不詳時、地，以不詳方
    法偽造完成上有李坤洲雷射影像之「詹少甫」身分證及健保
    卡各1 張，並於身分證上以不詳方式偽造「內政部印」之公
    印文1 枚（尚無積極證據足認係以蓋用偽造「內政部印」公
    印之方式偽造），並印載「詹少甫」之姓名年籍資料，而偽
    造「詹少甫」之身分證及健保卡各1 枚，並偽刻「詹少甫」
    印章1 顆，足以生損害於詹少甫本人及內政部、戶政機關、
    全民健康保險局對於國民身分管理、健康保險資料管理之正
    確性。李坤洲與該地下錢莊成員明知其非詹少甫本人，亦未
    經詹少甫之同意，即由李坤洲：
    於98年8 月18日12時5 分許，持前開偽造之「詹少甫」身
      分證、健保卡及印章各1 枚，前往臺中市○區○○路224
      號之臺灣中小企業銀行（下簡稱臺灣企銀）臺中分行，冒
      用詹少甫之名義開立帳號00000000000 號帳戶，並在臺灣
      企銀印鑑卡之立約人欄內偽造詹少甫署名及印文各1 枚，
      而偽造私文書；另將前開偽造之「詹少甫」身分證、健保
      卡及印章一併交予銀行行員，供該行員核對身分並影印前
      開身分證、健保卡留存影本，而行使偽造特種文書及私文
      書，該行員並在印鑑卡蓋用詹少甫之印文而留存印鑑後，
      以此方法施用詐術，致該經辦人員陷於錯誤，而將前開申
      辦完成之「詹少甫」臺灣企銀臺中分行帳戶之存摺、金融
      卡等物交予李坤洲，足以生損害於詹少甫及臺灣企銀對於
      帳戶管理之正確性。
    李坤洲與該地下錢莊成員又於同日內某時，前往臺中市○
      ○路95號之臺灣銀行中臺中分行，持前開偽造「詹少甫」
      身分證、健保卡及印章，以相同方式，由李坤洲冒用詹少
      甫之名義開立帳號000000000000號帳戶，並在如附表編號
      6 至14所示之文件上，偽造如附表所示之「詹少甫」印文
      或署名而偽造私文書，復將前開偽造之「詹少甫」身分證
      、健保卡及印章交予不知情之銀行行員，供該行員核對身
      分並影印前開身分證、健保卡留存影本而行使偽造私文書
      ，並在存戶印鑑卡蓋用詹少甫之印文而留存印鑑後，以此
      方法施用詐術，致該經辦人員陷於錯誤，而將前開申辦完
      成之「詹少甫」臺灣銀行中臺中分行帳戶之存摺、金融卡
      等物交予李坤洲，足以生損害於詹少甫及臺灣銀行對於帳
      戶管理之正確性。
  (二)李坤洲取得上開「詹少甫」臺灣企銀帳戶及臺灣銀行帳戶之
    存摺及提款卡後，可預見將該等金融帳戶之存摺、金融卡及
    密碼交付予他人使用，足供他人作為詐騙財物匯款之工具，
    仍另基於幫助詐欺取財之不確定故意，在取得上開2 帳戶之
    存摺、提款卡後，旋即將之交予該地下錢莊成員，以抵償債
    務新臺幣（下同）20,000元。該地下錢莊成員或其所屬詐欺
    集團成員即基於意圖為自己不法所有之犯意：
    先於98年8 月28日13時許，撥打電話予張雲英，佯稱為金
      管會「林宏明」主任，以張雲英積欠農會欠款未還，要求
      張雲英限期將135,000 元匯入檢察官「詹少甫」之銀行帳
      戶內，否則凍結張雲英名下所有財產，且有可能坐牢云云
      ，致使張雲英陷於錯誤，而於同日13時52分許，在嘉義縣
      嘉義市東區之臺灣中小企銀嘉義分行，匯款135,000 元至
      上開「詹少甫」臺灣企銀帳戶內，旋遭該詐欺集團成員提
      領一空，而詐騙得逞；
    又於98年8 月31日14時10分許，撥打電話予邱寶花，佯稱
      係桃園刑警「林志成」、「陳所長」，並以邱寶花身分證
      遭人冒用詐騙他人云云，另由該詐欺集團之不詳成員佯稱
      係臺灣臺北地方法院檢察署檢察官「楊文慶」，佯稱為防
      止邱寶花逃亡，須將帳戶款項匯入指定帳戶監管云云，致
      使邱寶花陷於錯誤，於同日13時52分許，在彰化縣永靖鄉
      農會匯款230,000 元至上開「詹少甫」臺灣銀行帳戶內，
      亦遭該詐欺集團成員提領一空，而詐騙得逞。嗣張雲英、
      邱寶花發覺遭人詐騙，而報警處理，始循線查獲上情。
二、上開犯罪事實，業據被告李坤洲於本院審理時坦承不諱。而
    被害人詹少甫如何遭他人以偽造身分證、健保卡及印章向臺
    灣企銀臺中分行冒名開戶，暨被害人張雲英及邱寶花如何於
    上開時間，因誤信詐欺集團成員以前述方式施詐，因而均陷
    於錯誤，而分別轉帳至前揭由被告冒用被害人詹少甫名義申
    辦之臺灣企銀、臺灣銀行帳戶等情，業經被害人詹少甫、張
    雲英及邱寶花分別於警詢中指述綦詳，並有臺灣企銀臺中分
    行98年9 月15日98臺中字第00463 號函文檢附交易明細、偽
    造「詹少甫」身分證、健保卡正反面影本、印鑑卡、臺灣銀
    行中臺中分行98年9 月10日中臺中營字第0980003368號函文
    檢附開戶基本資料、偽造「詹少甫」身分證、健保卡正反面
    影本、交易明細，及99年3 月10日中臺中營字第0990000841
    號函檢附開戶申請書暨約定書、同意書、存戶印鑑卡、存摺
    存款戶申請兼約定書、被害人張雲英之臺灣中小企銀存款憑
    條、被害人邱寶花彰化縣永靖鄉農會匯款回條、臺中市警察
    局第一分局現場勘查報告、內政部警政署刑事警察局98年12
    月14日刑紋字第0980168776號鑑驗書（分見核退字第441 號
    卷第14-17 頁、警卷第27-32 頁、偵字第3428號卷第6-12頁
    、他字第1618號卷第10頁、警卷第7 頁、第12-16 頁及第20
    -23 頁）等在卷可稽，足見被告自白與事實相符。本案事證
    明確，被告犯行堪以認定，應依法論科。
三、論罪科刑：
  (一)全民健康保險卡，係證明身分之用，屬刑法第212 條之特種
    文書。而刑法所謂公印或公印文，係專指表示公署或公務員
    資格之印信而言，即俗稱大印與小官章及其印文（最高法院
    22年上字第1904號、69年台上字第693 號判例意旨參照）。
    故身分證上「內政部印」之印文，自屬同法第21 8條第1 項
    之公印文。又全民健康保險卡上之「全民健康保險」字樣及
    其圖樣，核非印信條例所定表示公署或公務員資格之印信，
    自僅屬一般之標示字樣及圖樣，而非公印文。
  (二)國民身分證原屬刑法第212 條之特種文書，而97年5 月28日
    修正公布之戶籍法第75條第1 項、第2 項規定：「意圖供冒
    用身分使用，而偽造、變造身分證，足以生損害於公眾或他
    人者，處五年以下有期徒刑、拘役或科或併科新臺幣五十萬
    元以下罰金。行使前項偽造、變造之身分證者，亦同」。依
    其內容，關於身分證部分，應屬刑法第212 條之特別規定；
    至於刑法第218 條第1 項之偽造公印文罪，並未修正，且與
    戶籍法第75條第1 項、第2 項之構成要件不同，自難謂戶籍
    法第75條第1 項、第2 項係刑法第218 條第1 項之特別法（
    最高法院100 年度台上字第132 號判決意旨參照）。
  (三)共同正犯，本係互相利用，以達共同目的，並非每一階段行
    為，各共同正犯均須參與。行為人參與構成要件行為之實施
    ，並不以參與構成犯罪事實之全部或始終參與為必要，即使
    僅參與構成犯罪事實之一部分，或僅參與某一階段之行為，
    亦足以成立共同正犯；故共同實施犯罪行為之人，在合同意
    思範圍以內，各自分擔犯罪行為之一部，相互利用他人之行
    為，以達其犯罪之目的者，即應對於全部所發生之結果，共
    同負責（最高法院28年上字第3110號判例意旨參照）。則被
    告提供照片予該地下錢莊成員以偽造他人名義之身分證、健
    保卡，並持以向臺灣中小企業銀行及臺灣銀行中臺中分行行
    員行使表示係該他人欲申設銀行帳戶，復填載上開申請暨約
    定書、印鑑卡後持以行使，致該行行員陷於錯誤，客觀上業
    已參與犯罪構成要件行為，而與該地下錢莊成員間存有合作
    、分工之功能性支配關係，依首揭意旨，被告自應就上開犯
    行共負其責。
  (四)刑法上之幫助犯，係指對於犯罪與正犯有共同之認識，而以
    幫助之意思，對於正犯資以助力，而未參與實施犯罪之行為
    者而言（最高法院75年度台上字第1509號、88年度台上字第
    1270號判決意旨參照）。是以，如未參與實施犯罪構成要件
    之行為，且係出於幫助之意思提供助力，即屬幫助犯，而非
    共同正犯。本件被告基於幫助之犯意，同時提供其所申辦之
    「詹少甫」臺灣企銀、臺灣銀行帳戶之存摺、金融卡予地下
    錢莊成員，該地下錢莊成員及其所屬之詐欺集團成員利用被
    告之幫助行為，共同基於意圖為自己不法所有之犯意聯絡，
    分別施用詐術使被害人楊雲英及邱寶花均陷於錯誤，因而分
    別轉帳至被告所提供之上開帳戶內，是被告此部分所為，係
    參與詐欺取財罪構成要件以外之行為，且在無證據證明被告
    係以正犯而非以幫助犯之犯意參與犯罪之情形下，應認其此
    部分所為係屬幫助犯而非正犯。
  (五)核被告上開與地下錢莊成員共同偽造詹少甫之身分證及健保
    卡，並於該身分證上偽造「內政部印」之公印文後，持以行
    使，自足以生損害於公眾及他人，是被告行使偽造之身分證
    ，係犯戶籍法第75條第2 項、第1 項之行使偽造國民身分證
    罪；於上開身分證上偽造「內政部印」之公印文，係犯刑法
    第218 條第1 項之偽造公印文罪；另偽造「詹少甫」之健保
    卡持以行使，係犯刑法第216 條、第212 條之行使偽造特種
    文書罪；被告持偽造「詹少甫」身分證、健保卡及偽刻之「
    詹少甫」印章，先後至臺灣企銀臺中分行、臺灣銀行中臺中
    分行申辦「詹少甫」之帳戶存摺，以「詹少甫」名義偽造上
    開申請暨約定書、印鑑卡及同意書等私文書，再將申請暨約
    定書、印鑑卡及同意書分別交付各該銀行承辦行員行使，致
    各該行員均陷於錯誤，誤信詹少甫欲與各該銀行成立消費借
    貸契約，因而陷於錯誤，交付具經濟價值、區分客戶類別及
    儲存各次存提匯款功能之存摺、金融卡等財物，係犯刑法第
    216 條、第210 條之行使偽造私文書罪及同法第339 條第 1
    項之詐欺取財罪（檢察官雖未就被告詐得存摺及金融卡之犯
    罪事實提起公訴，然此與被告經起訴成罪之犯罪事實間，有
    詳如後述之想像競合之裁判上一罪關係，為起訴效力所及，
    本院自應併予審理）。被告偽造上述身分證、健保卡後復持
    以行使，偽造之低度行為皆為行使之高度行為所吸收，均不
    另論罪。又被告持偽刻之「詹少甫」印章，分別至臺灣企銀
    臺中分行及臺灣銀行中臺中分行申辦「詹少甫」之帳戶存摺
    ，均以「詹少甫」名義偽造申請暨約定書、印鑑卡、同意書
    等私文書，再將該申請暨約定書、印鑑卡交付銀行承辦行員
    行使，偽刻「詹少甫」印章之行為為偽造印文之準備行為；
    偽造印文及署押，係偽造私文書之階段行為；偽造上開私文
    書後復交付銀行行員行使，偽造之低度行為應為行使之高度
    行為所吸收，均不另論罪。再被告與不詳姓名年籍已成年之
    地下錢莊成員及其所屬詐欺集團之成年成員間，就上開犯行
    ，有犯意聯絡及行為分擔，均為共同正犯。另觀卷附偽造之
    「詹少甫」身分證正面影本（警卷第29頁參照），其上之「
    內政部印」之公印文1 枚顯係偽造而得，則被告固然共犯上
    述偽造「內政部印」之公印文無訛，然以目前電腦繪圖技術
    之發達，以電腦設備掃瞄套印該等印文之成果，遠較另行刻
    印捺蓋之效果逼真，復無積極證據足資證明該偽造公印文係
    以偽造之公印蓋用而得，依罪疑有利於被告認定之原則，本
    案自無由成立偽造「內政部印」公印罪，附此敘明。
  (六)刑法廢除牽連犯之規定後，對於前以牽連犯予以處理之案例
    ，依立法理由之說明，在適用上，得視其具體情形，分別論
    以想像競合犯或數罪併罰，予以處斷。是原經評價為牽連犯
    之案件，如其二行為間具有行為局部之同一性，或其行為著
    手實行階段可認為同一者，得認與一行為觸犯數罪名之要件
    相侔，而改評價為想像競合犯。至於不可認為一行為者，若
    依實質競合予以併罰，不無刑罰過度評價，依社會通念，並
    不符合刑罰公平原則，當亦難以一行為一罪論處。於此，倘
    所發生之數個犯罪行為，在犯罪之性質上，或依吾人日常生
    活經驗之見解上，其前後行為，在形態上雖屬分別獨立，但
    從同一法益之侵害性而言，因具一定程度之關連性，可認為
    一方吸收他方之犯罪行為，遂置他方於不論，較為適當，應
    可依吸收犯理論，認屬實質上一罪關係，而僅包括的論以一
    罪（參照最高法院96年度台上字第4780號判決意旨）。查被
    告偽造「內政部印」後偽造國民身分證，又偽造健保卡，冒
    名向前揭銀行開立帳戶，係基於同一冒名開立帳戶目的，以
    接續之實質上一行為而偽造公印文、行使偽造國民身分證、
    行使偽造健保卡及行使偽造私文書，是其此部分所犯偽造公
    印文、行使偽造國民身分證、行使偽造特種文書及行使偽造
    私文書之犯行，顯係基於一個決意，於密切接近之時、地實
    施相似手法，持續侵害同一法益，各行為之獨立性極為薄弱
    ，依一般社會健全觀念，在時間差距上，難以強行分開，在
    時空上具有密接性，依社會通念認以評價為一罪較適當，而
    論以接續犯，並以刑法第216 條、第210 條之行使偽造私文
    書罪論處（蓋偽造公印文罪與行使偽造私文書罪之法定本刑
    均為5 年以下有期徒刑之罪，被告共同偽造公印文於上述國
    民身分證後，復持至銀行辦理上開2 帳戶，依客觀犯罪情狀
    ，自認行使偽造私文書罪較重於偽造公印文罪，公訴人認應
    論以較重之偽造公印文罪，亦有所誤會），起訴書認應依想
    像競合犯及數罪併罰關係論處，尚有誤會。且被告於如犯罪
    事實欄一、(一)之、所示，於98年8 月18日內密接的時間
    ，在距離相近之臺灣企銀臺中分行及臺灣銀行中臺中分行，
    以行使偽造私文書之方式，先後辦理「詹少甫」之帳戶各一
    ，其先後各個舉動，在時間及空間上均具有密切之關連性，
    無非欲達同一辦理不實「詹少甫」銀行帳戶供犯罪用、規避
    日後犯罪追訴之接續動作，在主觀上顯係基於一貫之犯意，
    客觀上亦均僅侵害一個法益，且係於密切接近之時地實施，
    各行為之獨立性極為薄弱，在刑法評價上，以視為數個舉動
    之接續施行，合為包括之一行為予以評價，較為合理，屬於
    接續犯之裁判上一罪，然此部分公訴人認應予分論併罰，亦
    有所誤會，併此敘明。又被告就犯罪事實欄一、(一)(二)部分，
    係以一行為同時觸犯行使偽造私文書罪及詐欺取財罪，屬一
    行為同時觸犯數罪名，為想像競合犯，應從一法定刑及情節
    均較重之行使偽造私文書罪論處。
  (七)次按刑法上之幫助犯，係對於犯罪與正犯有共同之認識，而
    以幫助之意思，對於正犯資以助力，而未參與實施犯罪之行
    為者而言（最高法院75年度臺上字第1509號、84年度臺上字
    第5998號、第6475號、88年度臺上字第1270號判決亦同此意
    旨）。是以如未參與實施犯罪構成要件之行為，且係出於幫
    助之意思提供助力，即屬幫助犯，而非共同正犯。本案被告
    基於幫助之犯意，提供上開系爭2 帳戶予地下錢莊成員或其
    所屬詐欺犯罪集團，幫助該詐欺集團成員以上揭詐騙手法施
    行詐術，致被害人等匯款至被告所提供之上開帳戶，然無證
    據證明被告有參與詐欺犯行之構成要件行為。核被告如犯罪
    事實欄一、(二)所為，係犯刑法第30條第1 項、第339 條第1
    項之幫助詐欺取財罪。被告以幫助之意思，為詐欺罪構成要
    件以外之行為，幫助他人犯上開詐欺犯罪，為幫助犯，爰依
    刑法第30條第2 項之規定，按正犯之刑減輕之，並依法先加
    而後減之。被告同時交付系爭2 帳戶，係以一個幫助行為，
    幫助詐欺集團成員詐騙被害人楊雲英及邱寶花，而觸犯2個
    詐欺取財罪，為想像競合犯，應依刑法第55條規定，從一重
    之幫助詐欺取財既遂罪處斷。
  (八)被告上開行使偽造私文書之犯行及提供帳戶以幫助該地下錢
    莊成員及其所屬詐欺集團成員詐欺取財之犯行，犯意各別，
    行為互殊，應予分論併罰。
  (九)爰審酌被告之素行欠佳，曾因詐欺、竊盜及偽造文書案件經
    法院判處罪刑確定，有臺灣高等法院被告前案紀錄表存卷可
    參，及其犯本件之動機、目的係圖抵免債務，手段尚屬平和
    ，雖明知詐騙集團犯案猖獗，且多係利用帳戶掩飾、隱匿詐
    財贓款，竟冒用他人名義申請金融帳戶後，供詐騙集團從事
    不法使用，間接阻礙警方之查緝，致犯罪之追查趨於複雜困
    難，更造成被害人2 人鉅額之金錢損失，及被冒用人之極大
    不便利，嚴重危害交易秩序與社會治安，犯罪所生損害非輕
    ，惟其未實際於詐欺犯罪獲利，及到案後坦承犯行，惟未賠
    償被害人損失或與之達成和解之犯後態度等一切情狀，分別
    量處如主文所示之刑，並均諭知易科罰金之折算標準，並定
    其應執行之刑及易科罰金之折算標準。
  (十)偽造「詹少甫」身分證、健保卡各1 枚，為共犯即地下錢莊
    成員所持有並交付，業據被告供明在卷，為被告等人所有供
    犯罪所用之物，雖未扣案，惟不能證明業已滅失，爰均依刑
    法第38條第1 項第2 款之規定，於被告行使偽造私文書罪之
    主文項下，宣告沒收。又上開偽造之身分證正本既經宣告沒
    收，其上偽造之「內政部印」公印文1 枚，即不另為沒收之
    諭知。另被告持以行使偽造之如附表編號4 至14所示之偽造
    私文書，業經被告持以行使交付各該銀行收執，已非屬被告
    所有之物，且非應義務沒收之物，自無宣告沒收之必要，惟
    上開文件上偽造如附表編號4 至14所示之「詹少甫」署押、
    印文，不問屬於犯人與否，均應依刑法第219 條之規定，宣
    告沒收之。再偽造之「詹少甫」印章1 顆，雖未扣案，惟不
    能證明業已滅失，仍應依刑法第219 條之規定，宣告沒收。
四、又臺灣南投地方法院檢察署檢察官移送併案審理部分（100
    年度偵字第2739號），檢察官移送併辦意旨書已載明此移送
    併案審理部分與本件起訴犯罪事實係屬同一事實，則該移送
    併案審理部分既與本件論罪科刑部分，係屬同一事實之案件
    ，原無待乎併案，當然在本院審理範圍內，併此敘明。
五、應依刑事訴訟法第449 條第2 項、第454 條第2 項、第450
    條第1 項、第299 條第1 項前段、戶籍法第75條第2 項、第
    1 項，刑法第11條前段、第28條、第30條第1 項前段、第2
    項、第216 條、第210 條、第212 條、第218 條第1 項、第
    339 條第1 項、第55條、第41條第1 項前段、第8 項、第51
    條第5 款、第38條第1 項第2 款、第219 條，刑法施行法第
    1 條之1 ，判決如主文。
本案經檢察官黃智炫到庭執行職務。
中    華    民    國   100    年    12    月    13    日
              刑事第十二庭    法  官  簡婉倫
以上正本證明與原本無異。
如不服本判決應於收受送達後10日內向本院提出上訴書狀，並應
敘述具體理由；其未敘述上訴理由者，應於上訴期間屆滿後20日
內向本院補提理由書（均須按他造當事人之人數附繕本）「切勿
逕送上級法院」。
                              書記官  許千士
中    華    民    國   100    年    12    月    13    日
附表
┌──┬────────────┬──┬──────┬───┐
│編號│應  沒  收  之 物 品    │數量│卷 內 位 置 │備  註│
├──┼────────────┼──┼──────┼───┤
│ 一 │偽造「詹少甫」身分證1 張│1枚 │影本，警卷第│未扣案│
│    │（含偽造「內政部印」公印│    │29頁        │      │
│    │文1 枚及其上照片）      │    │            │      │
├──┼────────────┼──┼──────┼───┤
│ 二 │偽造「詹少甫」健保卡（含│1枚 │影本，警卷第│未扣案│
│    │其上照片）              │    │30頁        │      │
├──┼────────────┼──┼──────┼───┤
│ 三 │偽造「詹少甫」印章      │1枚 │無          │未扣案│
├──┼────────────┼──┼──────┼───┤
│ 四 │臺灣企銀印鑑卡上立約人欄│1枚 │核退字第441 │      │
│    │偽造「詹少甫」印文      │    │號卷第16頁  │      │
├──┼────────────┼──┼──────┼───┤
│ 五 │臺灣企銀印鑑卡上立約人欄│1枚 │同上頁      │      │
│    │偽造「詹少甫」署名      │    │            │      │
├──┼────────────┼──┼──────┼───┤
│ 六 │臺灣銀行開戶申請書暨約定│1枚 │偵字3428號卷│      │
│    │書立約定書人欄偽造「詹少│    │第9頁       │      │
│    │甫」印文                │    │            │      │
├──┼────────────┼──┼──────┼───┤
│ 七 │臺灣銀行開戶申請書暨約定│1枚 │同上頁      │      │
│    │書立約定書人欄偽造「詹少│    │            │      │
│    │甫」署名                │    │            │      │
├──┼────────────┼──┼──────┼───┤
│ 八 │同意書立同意書人欄偽造「│1枚 │偵字3428號卷│      │
│    │詹少甫」印文            │    │第10頁      │      │
├──┼────────────┼──┼──────┼───┤
│ 九 │同意書立同意書人欄偽造「│1枚 │同上頁      │      │
│    │詹少甫」署名            │    │            │      │
├──┼────────────┼──┼──────┼───┤
│ 十 │臺灣銀行存戶印鑑卡存戶欄│1枚 │偵字3428號卷│      │
│    │偽造「詹少甫」印文      │    │第11頁      │      │
├──┼────────────┼──┼──────┼───┤
│十一│臺灣銀行存戶印鑑卡存戶欄│1枚 │同上頁      │      │
│    │偽造「詹少甫」署名      │    │            │      │
├──┼────────────┼──┼──────┼───┤
│十二│臺灣銀行新臺幣存摺存款戶│1枚 │偵字第3428號│      │
│    │申請書認證欄偽造「詹少甫│    │卷第12頁    │      │
│    │」印文                  │    │            │      │
├──┼────────────┼──┼──────┼───┤
│十三│臺灣銀行新臺幣存摺存款戶│1枚 │同上頁      │      │
│    │申請書原留印鑑欄偽造「詹│    │            │      │
│    │少甫」印文              │    │            │      │
├──┼────────────┼──┼──────┼───┤
│十四│臺灣銀行新臺幣存摺存款戶│1枚 │同上頁      │      │
│    │申請書申請人簽名欄偽造「│    │            │      │
│    │詹少甫」署名            │    │            │      │
└──┴────────────┴──┴──────┴───┘
附錄本案論罪科刑法條
戶籍法第75條第1項、第2項
意圖供冒用身分使用，而偽造、變造身分證，足以生損害於
公眾或他人者，處5年以下有期徒刑、拘役或科或併科新臺幣50
萬元以下罰金。
行使前項偽造、變造之身分證者，亦同。
刑法第210條
偽造、變造私文書，足以生損害於公眾或他人者，處 5 年以下
有期徒刑。
刑法第212條
偽造、變造護照、旅券、免許證、特許證及關於品行、能力服務
或其他相類之證書、介紹書，足以生損害於公眾或他人者，處
1 年以下有期徒刑、拘役或 3 百元以下罰金。
刑法第216條
行使第 210 條至第 215 條之文書者，依偽造、變造文書或登載
不實事項或使登載不實事項之規定處斷。
刑法第218條第1項
偽造公印或公印文者，處 5 年以下有期徒刑。
刑法第339條第1項
意圖為自己或第三人不法之所有，以詐術使人將本人或第三人之
物交付者，處5 年以下有期徒刑、拘役或科或併科一千元以下罰
金。